# 香港子公司

提问人：大葱拌牛肉 时间：2017-08-06 15:48:36
香港子公司需要计提盈余公积吗？

回答人：chenyiwei
没有法定的强制性要求，但公司经过董事会或股东会决议后，可以自愿对利润分配进行限制，类似于内地的任意盈余公积。